【裁判字號】    95,抗,171
【裁判日期】    951226
【裁判案由】    本票裁定強制執行
【裁判全文】
臺灣臺南地方法院民事裁定               95年度抗字第171號
抗  告  人  乙○○
相  對  人  台新國際商業銀行股份有限公司
法定代理人  甲○○
抗告人與相對人間因本票裁定強制執行事件，抗告人對於中華民
國95年11月10日本院台南簡易庭95年度票字12709號裁定提起抗
告，本院裁定如下：
    主  文
抗告駁回。
抗告程序費用由抗告人負擔。
    理  由
一、按執票人向本票發票人行使追索權時，得聲請法院裁定後強
    制執行。票據法第123條定有明文。另本票發票人主張本票
    債權不存在，得向為裁定之法院提起確認之訴。非訟事件法
    第195條第3項亦有明文。而本票執票人依票據法之規定，聲
    請法院裁定許可對發票人強制執行，屬非訟事件程序，係以
    審查強制執行許可與否，並無確定實體上法律關係存否之效
    力，如發票人就票據債務之存否有爭執時，應由發票人提起
    確認之訴，以資解決（最高法院56年台抗字第714號、57年
    台抗字第76號著有判例可供參照）。
二、查本件相對人主張其執有抗告人所簽發如原裁定主文記載，
    並免除作成拒絕證書之本票1紙，經提示而不獲付款，乃提
    出該本票聲請法院裁定准予強制執行，原審依據上開票據法
    之規定裁定准許強制執行。
三、抗告人抗告意旨略以：抗告人於民國93年5月27日因購買車
    牌號碼1285－GP自小客車1輛，不足款項經車商代辦相對人
    之貸款，貸款金額為新台幣（以下同）220,000元，由抗告
    人簽發上開本票，並就上開車輛設定抵押，而後於93年6月
    下旬交車，抗告人嗣後自93年6月份起每月按時繳納分期付
    款達16期，金額共計129,264元，而後因抗告人任職之公司
    解散，頓時生活陷入困境，抗告人即主動連絡相對人公司，
    並於94年12月9日親自將上開抵押車輛開往相對人公司代為
    拍賣抵債，而後抗告人均主動洽詢相對人有關車輛之拍賣進
    度，均未獲清楚答詢，直至某日方知上開車輛已經以20,000
    元拍賣之，惟抗告人之上述車輛，乃CEFIRO 3000C.C.之豪
    華轎車，相對人竟在無設定底價之狀況下賤賣，不足金額再
    向抗告人求償，如此勾結，顯而易見，應由法院查明實際欠
    款金額，抗告人願意協議償還等語。查抗告人就其簽發如原
    審卷所附本票1紙之事實並不爭執，又原審卷附本票之應記
    載事項均記載齊備，並無票據無效之情形存在，因此，原審
    依據相對人所提出本票為形式上判斷，而據以准許強制執行
    ，其裁定並無違誤。至於抗告人所抗辯，本票債權是否存在
    及實際所剩欠款金額，係屬實體上之爭執，法院於裁定本票
    准許強制執行之非訟程序，無從加以審酌，抗告人如有所爭
    執，應依據上開非訟事件法之規定，提起實體上訴訟以為解
    決，故抗告人以上述陳述提起本件抗告，仍屬無理由，應予
    駁回。
四、據上論結，本件抗告為無理由，依非訟事件法第46條、第21
    條第2項，民事訴訟法第495條之1第1項、第449條第1項、第
    78條，裁定如主文。
中    華    民    國    95    年    12   月    26   日
                  民事第一庭    審判長法  官  洪碧雀
                                      法  官  陳金虎
                                      法  官  陳杰正
不得再抗告
中    華    民    國    95    年    12    月    26    日
                                      書記官  汪維屏


司法院資訊處製作；財團法人民間司法改革基金會備份。
